# 关于是否追溯调整的问题？

提问人：windy1978 时间：2014-12-17 15:14:23
A公司 2013 年 11 月大陆成立，实际控制人在香港成立壳公司(拟香港上市）作为A的股东。实际控制人甲将其控制的B集团下所有子孙公司的相关业务全部转让给A，请A在编制 2014 年财务报表时是否需要追溯调整期初数？如果A是 2014 年 1 月成立，要不要追溯，谢谢？理由是什么

回答人：chenyiwei
一般情况下，A自身在编制法定的合并报表时，是从其成立日（ 2013 年 11 月）开始编制的，不向成立日之前的更早期间追溯。依据是《企业会计准则解释第 6 号》第二条。

提问人：windy1978 时间：2014-12-18 16:07:11
陈版，利润表如何追溯，因为A公司是 2013 年 11 月成立，同一控制下企业合并的子孙公司的业务是持续，要分段计算，并入 2013 年11-12月的利润表吗

回答人：chenyiwei
是的，追溯到 2013 年 11 月A公司成立日，子公司的利润表分段，只并入该成立日后的部分。